【裁判字號】    98,易,704
【裁判日期】    980831
【裁判案由】    竊盜
【裁判全文】
臺灣桃園地方法院刑事判決               98年度易字第704號
公  訴  人  臺灣桃園地方法院檢察署檢察官
被      告  甲○○
                    （現在新店戒治所戒治中）
上列被告因犯竊盜等案件，經檢察官提起公訴（98年度偵字第42
88號、98年度偵字第6867號），被告於本院準備程序中就被訴之
事實為有罪之陳述，經本院合議庭裁定改由受命法官獨任依簡式
審判程序審理並判決如下：
    主  文
甲○○竊盜，累犯，處有期徒刑伍月；又竊盜，累犯，處有期徒
刑伍月；又損壞他人之車窗玻璃，足以生損害於他人，累犯，處
拘役肆拾日，如易科罰金，以新臺幣壹仟元折算壹日；又竊盜，
累犯，處有期徒刑伍月；又竊盜，累犯，處有期徒刑伍月；又攜
帶兇器竊盜，累犯，處有期徒刑捌月，未扣案之十字起子壹支，
沒收之。應執行有期徒刑壹年貳月，拘役肆拾日，拘役如易科罰
金，以新臺幣壹仟元折算壹日，未扣案之十字起子壹支，沒收之
。
    事  實
一、甲○○前於民國92年間因犯家暴傷害案件，經臺灣板橋地方
    法院於92年6 月11日以91年度易字第2992號案件，判處有期
    徒刑5 月確定，其於92年8 月29日入監服刑，甫於93年1 月
    8 日執行完畢出監。竟仍不知警惕：（一）於97年11月6 日
    下午1 時許，在桃園縣桃園市○○路家樂福賣場停車場，見
    乙○○所有車牌號碼B5-0276 號自用小客車停放於該處，乃
    意圖為自己不法之所有，基於竊盜之犯意，撿拾地上石頭打
    破該車車窗（毀損部分未據告訴、起訴）後，徒手竊取置放
    在該車內乙○○所有RICON GX-100數位相機1 台及公事包1
    只，得手後逃逸；（二）其再於97年11月7 日晚上6 時10分
    許，在桃園縣桃園市○○路家樂福賣場地下2 樓停車場內，
    見戊○○所有車牌號碼X5-6507 號自用小客車停放於該處，
    乃意圖為自己不法之所有，基於竊盜之犯意，復以上開打破
    車窗之方式（毀損部分未據告訴、起訴），竊取置放該車副
    駕駛座踏墊戊○○所有手提袋1 只及袋內之身分證、健保卡
    、汽機車駕照、台新銀行信用卡、遠東銀行信用卡正副卡、
    NOKIA6220 型、序號：000000000000000 號之行動電話1 支
    及現金新臺幣（下同）1,000 元等財物得手後，於翌日即97
    年11月8 日下午1 時30分許，持前開竊得之行動電話1 支至
    桃園縣蘆竹鄉○○路316 號之1 之「多巧通訊行」，以4,80
    0 元之代價，出售予不知情之通訊行負責人吳秋菊（另經臺
    灣桃園地方法院檢察署檢察官為不起訴處分）；（三）其復
    於97年11月8 日下午5 時30分許，在桃園縣桃園市巨蛋體育
    館西門停車場內，見庚○○所有車牌號碼9960-RX 號自用小
    客車停放於該處，乃意圖為自己不法之所有，分別基於毀損
    、竊盜之犯意，隨手撿拾地上之石頭，打破前開自用小客車
    之車窗1 塊，足以生損害於庚○○，並進而竊取置放該車庚○○所有渣打銀行存摺1 本、印章1 枚、聯邦銀行桃鶯分行
    及彰化銀行中壢分行支票各1 紙等財物得手後離去；（四）
    其又於97年11月中旬某日，在桃園縣桃園市虎頭山環保公園
    ，見丙○○所駕駛車牌號碼ZZ-6459 號租賃小客車停放該路
    旁，乃意圖為自己不法之所有，基於竊盜之犯意，再以上開
    打破車窗之方式（毀損部分未據告訴、起訴）竊取置放該車
    丙○○所有門號00 00000000 、0000000000號索尼愛立信牌
    C902型、序號：0000 00000000000號之行動電話1 支、己○○所有門號00000000 00 、0000000000號之行動電話各1 支
    、黑色手提包1 只及該手提包內之身分證、健保卡、學生證
    、遠東銀行信用卡及金融卡等財物得手後，另於同年月23日
    某時許，持前開竊得之索尼愛立信牌C902型行動電話至桃園
    縣蘆竹鄉○○路239 號之「星際國際通訊有限公司」，以3,
    000 元之價格，出售予不知情之羅傑美（另經臺灣桃園地方
    法院檢察署檢察官為不起訴處分）離去。（五）其另於97年
    12月23日16時40分許，在桃園縣桃園市○○路家樂福賣場地
    下2 樓停車場，見顏中興所有車牌號碼8P-8852 號自用小客
    車停放於該處，乃意圖為自己不法之所有，基於竊盜之犯意
    ，以所攜帶之十字起子1 支，開啟前開自用小客車車門後，
    並竊取車內丁○○所有之筆記型電腦1 台後逃逸。
二、案經庚○○訴由桃園縣政府警察局桃園分局報請臺灣桃園地
    方法院檢察署檢察官偵查起訴。
    理  由
壹、程序方面
    本件被告甲○○所犯之罪，並非法定刑為死刑、無期徒刑或
    最輕本刑3 年以上有期徒刑之罪，亦非高等法院管轄第一審
    之案件，而被告於準備程序中就被訴事實已為有罪之陳述，
    經本院告知簡式審判程序之旨，並聽取被告與公訴人之意見
    後，本院合議庭乃依刑事訴訟法第273 條之1 第1 項規定，
    裁定由受命法官獨任進行簡式審判程序，合先敘明。
貳、事實認定方面
    上揭事實業據被告甲○○於本院審理時坦承不諱，核與證人
    即告訴人庚○○、證人吳秋菊、羅傑美、乙○○、戊○○、
    丙○○、己○○、王福弘、丁○○證述之情節相符，並有卷
    附行動電話讓渡書、被告甲○○之駕照影本、現場照片、通
    聯調閱查詢單、內政部刑事警察局鑑驗書、桃園縣政府警察
    局桃園分局現場勘查報告、及本院勘驗筆錄告各1 份等在卷
    足稽，堪認被告之自白與事實相符，洵為信實，被告上揭犯
    行，均堪認定。
、論罪科刑方面
    按刑法第321 條第1 項第3 款之攜帶兇器竊盜罪，係以行為
    人攜帶兇器竊盜為其加重條件，此所謂兇器，其種類並無限
    制，凡客觀上足對人之生命、身體、安全構成威脅，具有危
    險性之兇器均屬之，且祇須行竊時攜帶此種具有危險性之兇
    器為已足，並不以攜帶之初有行兇之意圖為必要（最高法院
    79年台上字第5253號判例參照）。被告甲○○持以行竊之十
    字起子1 支，係被告甲○○用以打開被害人顏中興上開自用
    小客車之車門，進而行竊車內財物，該十字起子為金屬材質
    ，質地堅硬，業據被告甲○○坦認在卷（見本院審理卷第34
    頁背面），足認被告甲○○所持之十字起子1 支，客觀上足
    對人之生命、身體、安全構成威脅，係具有危險性之兇器無
    疑。故核被告甲○○所為，係犯刑法第320 條第1 項之竊盜
    罪、同法第354 條之毀損罪、同法第321 條第1 項第3 款之
    攜帶凶器竊盜罪。被告甲○○所為四次竊盜犯行、一次毀損
    犯行及一次加重竊盜犯行，犯意均各別，行為均互殊，應予
    分論併罰。被告甲○○前於92年間因犯家暴傷害案件，經臺
    灣板橋地方法院於92年6 月11日以91年度易字第2992號案件
    ，判處有期徒刑5 月確定，其於92年8 月29日入監服刑，甫
    於93年1 月8 日執行完畢出監等事實，有臺灣高等法院被告
    前案紀錄表1 份在卷可佐，其受有期徒刑執行完畢後，5 年
    內故意再犯本件竊盜、毀損及加重竊盜有期徒刑以上之罪，
    均為累犯，均應依法加重其刑。爰審酌被告正值壯年，竟不
    思正途獲取金錢，而以上開手法竊取財物，並毀損他人之車
    窗玻璃，所為殊不值取，且其所竊得之證件及金融卡、信用
    卡等物，乃係被害人於社會上交易證明所用之物，若流於社
    會，顯將造成被害人交易證明之危險，並造成社會交易秩序
    紊亂，然被告於本院審理時已坦承犯行，已見悔意，犯後態
    度尚佳，並考量被告之品行、智識程度、生活狀況等一切情
    狀，認公訴人求處被告應執行有期徒刑1 年6 月，稍屬過重
    ，爰分別量處如主文所示之刑，並定其應執行之刑，另就拘
    役部分，併諭知易科罰金之折算標準。未扣案之十字起子1
    支，屬被告甲○○所有，為被告用以犯本件加重竊盜案件所
    用之物，雖未扣案，但並無事證認已滅失，應依刑法第38
    條第1 項第2 款規定，宣告沒收之。
據上論斷，應依刑事訴訟法第273 條之1 第1 項、第299 條第1
項前段，刑法第320 條第1 項、第321 條第1 項第3 款、第354
條、第47條第1 項、第41條第1 項前段、第51條第5 款、第38條
第1 項第2 款，刑法施行法第1 條之1 第1 項、第2 項前段，判
決如主文。
本案經檢察官翁偉玲到庭執行職務。
中    華    民    國    98    年     8    月    31    日
                  刑事第七庭    法  官  蔡羽玄
以上正本證明與原本無異。
如不服本判決，應於送達後10日內向本院提出上訴狀（應附繕本
），其未敘述上訴理由者，應於上訴期間屆滿後20日內，補提理
由書狀於本院，上訴於臺灣高等法院。
                                書記官  陳玉芳
中    華    民    國    98    年    8     月    31    日
附錄論罪科刑法條：
刑法第320條
意圖為自己或第三人不法之所有，而竊取他人之動產者，為竊盜
罪，處5年以下有期徒刑、拘役或5百元以下罰金。
中華民國刑法第321 條
犯竊盜罪而有左列情形之一者，處月以上、年以下有期徒刑：
一、於夜間侵入住宅或有人居住之建築物、船艦或隱匿其內而犯
    之者。
二、毀越門扇、牆垣或其他安全設備而犯之者。
三、攜帶兇器而犯之者。
四、結夥三人以上而犯之者。
五、乘火災、水災或其他災害之際而犯之者。
六、在車站或埠頭而犯之者。
前項之未遂犯罰之。
刑法第354條：
毀棄、損壞前2條以外之他人之物或致令不堪用，足以生損害於
公眾或他人者，處二年以下有期徒刑、拘役或五百元以下罰金。


司法院資訊處製作；財團法人民間司法改革基金會備份。
